【裁判字號】    97,台抗,584
【裁判日期】    970807
【裁判案由】    違反毒品危害防制條例等罪
【裁判全文】
最高法院刑事裁定              九十七年度台抗字第五八四號
再 抗告 人  甲○○
上列再抗告人因違反毒品危害防制條例等罪案件，不服台灣高等
法院中華民國九十七年六月二十日第二審裁定（九十七年度抗字
第五八八號），提起再抗告，本院裁定如下：
    主  文
再抗告駁回。
    理  由
本件原裁定以提起上訴，應自判決送達後十日內為之，刑事訴訟
法第三百四十九條定有明文；又在監獄或看守所之被告，於上訴
期間內向監所長官提出上訴書狀者，視為上訴期間內之上訴，刑
事訴訟法第三百五十一條第一項定有明文。監所與法院間無在途
期間可言，是上訴人在監獄或看守所，如向該監所長官提出上訴
書狀，因不生扣除在途期間之問題，故必在上訴期間內提出者，
始可視為上訴期間內之上訴；如逾期始向該監所長官提出上訴書
狀，即不得視為上訴期間內之上訴，雖監所長官即日將上訴書狀
轉送法院收文，因無扣除在途期間之可言，其上訴仍屬已經逾期
。經查再抗告人甲○○因施用第一級毒品部分，係於民國九十七
年二月十九日，於台灣士林看守所收受第一審判決之送達，有送
達證書附卷可稽，計至同月二十九日，其上訴期間即已屆滿，再
抗告人遲至同年三月三日，始具狀向台灣士林看守所提出上訴狀
，有刑事上訴狀所蓋台灣士林看守所被告書狀收受時間章及收容
人訴狀登記簿在卷可稽，其上訴已逾期，揆之上開規定，顯屬違
背法律上之程式，第一審依刑事訴訟法第三百六十二條前段規定
，裁定駁回其上訴，自無不合，原審以其遲誤上訴期間，非因過
失行為所致者，認其抗告為無理由，依同法第四百十二條，駁回
其抗告。經核亦無違誤。再抗告意旨，仍執陳詞，稱九十七年二
月十九日為星期五，台灣士林看守所不受理書狀之寄發，囑再抗
告人於同年三月三日即星期一再寄發，致遲誤上訴期間，顯非可
歸責於再抗告人之事由云云，指摘原裁定不當，為無理由，應予
駁回。至其所犯施用第二級毒品部分，係依毒品危害防制條例第
十條第二項論處罪刑，屬刑事訴訟法第三百七十六條第一款不得
上訴於第三審法院之案件，原裁定既就此部分駁回抗告，依同法
第四百零五條、第四百十五條第二項規定，即屬不得再抗告，此
部分所提起之再抗告，亦非適法，應併予駁回。
據上論結，應依刑事訴訟法第四百十一條前段、第四百十二條，
裁定如主文。
中    華    民    國  九十七  年    八    月    七    日
                      最高法院刑事第十一庭
                          審判長法官  花  滿  堂
                                法官  黃  正  興
                                法官  陳  東  誥
                                法官  陳  世  雄
                                法官  李  英  勇
      本件正本證明與原本無異
                                      書  記  官
中    華    民    國  九十七  年    八    月   十一   日
                                                      v


司法院資訊處製作；財團法人民間司法改革基金會備份。
